# Simón Bustamante Venegas

Ingeniero en Informática

# Datos personales



Simón Bustamante Venegas



sim.bustamante@duocuc.cl



+569 64621648



Buin, Santiago de Chile



linkedin.com/in/simonbustamante-venegas



github.com/xSimon76x

## Habilidades Técnicas

- Github
- Flask
- Mongo DB
- Python
- HTML, Css y JS
- Vue Js 3 | Principiante

## Habilidades Blandas

- Compromiso
- Trabajo en equipo
- Proactividad

## Pretensión de Renta

\$ 800.000

### Perfil

Egresado en ingeniería en informatica con experiencia básica en el desarrollo web en Python - Flask, mi principal objetivo es formar parte de una empresa en la cual pueda desarrollarme y crecer en el área profesional y personal, manteniendo mi motivación por aprender cualquier tecnología y metodología, que requiera la empresa para optar por la oportunidad de trabajar con ellos.

## Formación

#### Ingeniería en Informatica

mar 2018 - dic 2021

Duoc UC, San Bernardo

Egresado (a la espera del certificado de título)

# Experiencia

#### Líder de equipo

jun 2021 - nov 2021

Claudia Bustamante, San Bernardo

Participación en el proyecto "Analítica CX" entre el Citt de Duoc UC y la empresa Xentric SA. Estuve enfocado en liderar a un equipo que se centró en la creación de la plataforma web para la empresa, trabajando con tecnologías como con Flask (Python), MongoDB y JQuery (JS).

### **Prácticas**

#### **Desarrollador Web**

ene 2020 - feb 2020

Richard Hernandez, Macul

Practica laboral realizada en la Dirección de Informatica de la Pontificia Universidad Católica de Chile. Estuve enfocado en la actualización de componentes programados en PHP 5, a la versión de PHP 7.0, trabajé dentro del Framework de Codelgniter 3.

### Referencias

#### **Max Kreimerman**

Xentric SA, Inglaterra max@alloxentric.com

#### Ignacio Villarroel

Docente de Duoc UC, San Bernardo ig.villarroel@profesor.duoc.cl

#### Julio Herrera

Docente de Duoc UC, San Bernardo ju.herrerau@profesor.duoc.cl

#### Claudia Bustamante

Docente de Duoc UC, San Bernardo cl.bustamantev@profesor.duoc.cl